臺灣嘉義地方法院刑事判決
109年度侵訴字第15號
111年度侵訴字第8號
公  訴  人  臺灣嘉義地方檢察署檢察官
被      告  吳忠霖




選任辯護人  趙文淵律師(法扶律師)
上列被告因違反兒童及少年性剝削防制條例等案件，經檢察官提
起公訴（１０９年度偵字第２２３１號），及於民國１１１年１月１７日審判
期日當庭以言詞追加起訴，本院判決如下：
    主    文
吳忠霖犯如附表一編號１至１０所示之罪，各處如附表一編號１至１０
所示之刑。應執行有期徒刑拾貳年。
扣案如附表二編號１、３至４所示之物均沒收。
    犯罪事實
一、吳忠霖為成年人，於民國１０７年間透過友人介紹，在嘉義市
    東區某機車出租行結識Ａ男（○○年○月生，卷內代號ＢＭ０００－Ａ１
    ０９００８，真實姓名年籍資料詳卷），與Ａ男互加為ＦＡＣＥＢＯＯＫ好
    友，往來互動中知悉Ａ男為１４歲以上未滿１８歲之少年，竟藉Ａ
    男年紀甚輕、涉世未深，分別對Ａ男為下列行為：
（一）吳忠霖於１０９年１月３０日１６時３０分許，與Ａ男相約在嘉義市
      某統一超商見面後，即於同日１７時許，騎乘機車搭載Ａ男
      至址設嘉義市○區○○路○○○號之「○○○○商旅」投宿，並旋基
      於成年人對少年以強暴方法而為性交及以強暴方法使少年
      被拍攝猥褻行為之電子訊號之犯意，在上址商旅某客房內
      ，憑藉其身型上之優勢，徒手毆打Ａ男之頭部，違反Ａ男之
      意願，先喝令Ａ男脫去全身衣褲、自行手淫，又將其陰莖
      插入Ａ男口中、命Ａ男為其口交，再以其所有如附表二編號
      １所示之ＩＰＨＯＮＥ牌行動電話拍攝Ａ男裸體喝下其精液、尿液
      之猥褻影片後，復持浴室內之蓮蓬頭水管插入Ａ男之肛門
      ，並開啟水源閥門，以水柱衝擊Ａ男之肛門及直腸，至Ａ男
      肛門流血後始停止，惟Ａ男已受有直腸３公分傷口之傷害，
      而以此強暴方法對Ａ男為性交及使Ａ男被拍攝猥褻行為之電
      子訊號得逞。
（二）吳忠霖於同日稍後偕同Ａ男外出返回上址商旅客房後，色
      慾又起，乃藉Ａ男因前遭其毆打，對其仍心存恐懼，另基
      於成年人對少年以其他違反其意願之方法而為性交及以其
      他違反本人意願之方法使少年被拍攝猥褻、性交行為之電
      子訊號之犯意，於１０９年１月３０日２２時許，在上址商旅客房
      內，違反Ａ男意願，將其陰莖插入Ａ男口中、命Ａ男為其口
      交，直至射精至Ａ男口中，要求Ａ男吞下，期間並以其上開
      ＩＰＨＯＮＥ行動電話拍攝前述Ａ男為其口交之性交影片，而後
      又命Ａ男自行手淫供其觀看，吳忠霖即以上述其他違反Ａ男
      意願之方法對Ａ男為性交及使Ａ男被拍攝猥褻、性交行為之
      電子訊號得逞。
（三）吳忠霖於同日與Ａ男一同在上址商旅客房內過夜，於１０９年
      １月３１日１０時許起床後，色慾又起，藉見Ａ男仍對其心存畏
      懼，另基於成年人對少年以其他違反其意願之方法而為性
      交及以其他違反本人意願之方法使少年被拍攝猥褻、性交
      行為之電子訊號之犯意，違反Ａ男意願，將其陰莖插入Ａ男
      口中、命Ａ男為其口交，直至射精至Ａ男口中，要求Ａ男吞
      下，期間並以其上開ＩＰＨＯＮＥ行動電話拍攝前述Ａ男為其口
      交之性交影片，而後又命Ａ男自行手淫供其觀看，吳忠霖
      即以上述其他違反Ａ男意願之方法對Ａ男為性交及使Ａ男被
      拍攝猥褻、性交行為之電子訊號得逞。
（四）吳忠霖於１０９年２月２日１１時許，以和解之名，電邀Ａ男在嘉
      義市某全家超商見面後，旋於同日１４時５０分許，帶同Ａ男
      至址設嘉義市○區○○路○○○號之「○○大旅社」某客房內，並
      旋基於成年人對少年以脅迫方法而為性交及以脅迫方法使
      少年被拍攝猥褻、性交行為之電子訊號之犯意，向Ａ男恫
      稱：如不配合其要求，就將先前所拍攝之Ａ男猥褻、性交
      影片上傳至網路公開等語，致Ａ男心生畏懼，依吳忠霖之
      指示，脫光全身衣褲，吳忠霖即違反Ａ男之意願，將其陰
      莖插入Ａ男口中、命Ａ男為其口交，直至射精至Ａ男口中，
      要求Ａ男吞下，並命Ａ男自行手淫供其觀看，期間復以其上
      開ＩＰＨＯＮＥ行動電話拍攝前述Ａ男為其口交及Ａ男自行手淫之
      性交影片，吳忠霖即以此脅迫方法對Ａ男為性交及使Ａ男被
      拍攝猥褻、性交行為之電子訊號得逞。
（五）吳忠霖食髓知味，為使Ａ男再與之性交，另基於成年人對
      少年以脅迫使人為無義務之事、成年人對少年以其他違反
      其意願之方法而為性交，及以其他違反本人意願之方法使
      少年被拍攝猥褻、性交行為之電子訊號之犯意，先於１０９
      年２月４日１３時許，以其上開ＩＰＨＯＮＥ行動電話聯繫Ａ男，向Ａ
      男恫稱：如不配合至上址○○大旅社見面，就將先前所拍攝
      之Ａ男猥褻、性交影片上傳至網路公開等語，致Ａ男心生畏
      懼，乃依吳忠霖之指示，於同日１３時２０分許至上址○○大旅
      社某客房內與吳忠霖見面，而使Ａ男行無義務之事；嗣吳
      忠霖與Ａ男見面後，藉見Ａ男猶心存畏懼，旋命Ａ男脫光全
      身衣褲，違反Ａ男意願，將其陰莖插入Ａ男口中、命Ａ男為
      其口交，直至射精至Ａ男口中，要求Ａ男吞下，並命Ａ男自
      行手淫供其觀看，期間復以其上開ＩＰＨＯＮＥ行動電話拍攝前
      述Ａ男為其口交及Ａ男自行手淫之性交影片，吳忠霖即以上
      開脅迫方法使Ａ男行無義務之事，及以上述其他違反Ａ男意
      願之方法對Ａ男為性交、使Ａ男被拍攝猥褻與性交行為之電
      子訊號得逞。
（六）吳忠霖為使Ａ男再與之性交，乃藉見Ａ男因前遭其威脅公開
      性交猥褻影片，對此仍心存畏懼，即基於成年人對少年以
      其他違反其意願之方法而為性交及以其他違反本人意願之
      方法使少年被拍攝猥褻、性交行為之電子訊號之犯意，
　　　於１０９年２月２０日１３時許，以其上開ＩＰＨＯＮＥ行動電話聯繫Ａ
      男，要求Ａ男至上址○○大旅社見面，迨Ａ男於同日１３時２０分
      許至上址○○大旅社某客房內與吳忠霖見面後，吳忠霖旋命
      Ａ男脫光全身衣褲，違反Ａ男意願，將其陰莖插入Ａ男口中
      、命Ａ男為其口交，直至射精至Ａ男口中，要求Ａ男吞下，
      並命Ａ男自行手淫供其觀看，期間復以其上開ＩＰＨＯＮＥ行動
      電話拍攝前述Ａ男為其口交及Ａ男自行手淫之性交影片，吳
      忠霖即以上述其他違反Ａ男本人意願之方法對Ａ男為強制性
      交及使Ａ男被拍攝猥褻、性交行為之電子訊號得逞。
（七）吳忠霖為使Ａ男再與之性交，仍藉見Ａ男因前遭其威脅公開
      性交猥褻影片，對此仍心存畏懼，即基於成年人對少年以
      強暴及其他違反其意願之方法而為性交、以強暴及其他違
      反本人意願之方法使少年被拍攝猥褻、性交行為之電子訊
      號之犯意，於１０９年２月２３日１３時許，以其上開ＩＰＨＯＮＥ行動
      電話聯繫Ａ男，要求Ａ男至上址○○大旅社見面，迨Ａ男於同
      日１３時２０分許至上址○○大旅社某客房內與吳忠霖見面後，
      吳忠霖旋命Ａ男脫光全身衣褲，違反Ａ男之意願，將其陰莖
      插入Ａ男口中、命Ａ男為其口交，又命Ａ男喝下吳忠霖及Ａ男
      排放之尿液、舔食吳忠霖身上之精液（起訴書誤載為射精
      至Ａ男口中，要Ａ男吞下），復以手指彈打Ａ男陰莖、陰囊
      及以手抓拉Ａ男陰囊，致Ａ男疼痛不已表示「我會乖乖聽話
      」等語，再命Ａ男自行手淫，末為Ａ男手淫及口交，期間均
      以其上開ＩＰＨＯＮＥ行動電話拍攝前述猥褻、性交行為之影片
      ，吳忠霖即先後以上述強暴、其他違反Ａ男意願之方法對Ａ
      男為性交及使Ａ男被拍攝猥褻、性交行為之電子訊號得逞
      。
（八）吳忠霖為使Ａ男再與之性交，仍藉見Ａ男因前遭其威脅公開
      性交猥褻影片，對此仍心存畏懼，即基於成年人對少年以
      強暴、脅迫、其他違反其意願之方法而為性交，及以強暴
      、脅迫、其他違反本人意願之方法使少年被拍攝猥褻與性
      交行為之電子訊號之犯意，於１０９年２月２５日１３時許，以其
      上開ＩＰＨＯＮＥ行動電話聯繫Ａ男，要求Ａ男至上址○○大旅社見
      面，迨Ａ男於同日１３時２０分許至上址○○大旅社某客房內與
      吳忠霖見面後，吳忠霖隨即違反Ａ男之意願，將其陰莖插
      入Ａ男口中、命Ａ男為其口交，直至射精至Ａ男口中，要求Ａ
      男吞下，又命Ａ男脫光全身衣褲、裸體開合跳，再以如附
      表二編號４所示樣式之束帶將Ａ男雙手綁在房間門上、命Ａ
      男蹲下以雙膝夾住１根鐵棍後，不停以手指彈打Ａ男陰莖、
      陰囊及以手抓拉Ａ男陰囊，致Ａ男疼痛不已表示「我錯了，
      我會乖乖聽話」等語，之後又命Ａ男自行手淫，復以上開
      樣式之束帶將Ａ男雙手綁在浴室毛巾架上，作勢以拳頭毆
      打Ａ男之腹部後，為Ａ男手淫及口交，期間均以其上開ＩＰＨＯ
      ＮＥ行動電話拍攝前述猥褻、性交行為之影片，吳忠霖即先
      後
　　　以上述強暴、脅迫、其他違反Ａ男意願之方法對Ａ男為性交
      及使Ａ男被拍攝猥褻、性交行為之電子訊號得逞。
（九）吳忠霖為使Ａ男再與之性交，猶藉見Ａ男因前遭其威脅公開
      性交猥褻影片，對此仍心存畏懼，即基於成年人對少年以
      其他違反其意願之方法而為性交及以其他違反本人意願之
      方法使少年被拍攝猥褻、性交行為之電子訊號之犯意，於
      １０９年２月２６日１７時許，以其上開ＩＰＨＯＮＥ行動電話聯繫Ａ男
      ，要求Ａ男至上址○○大旅社見面，迨Ａ男於同日１７時２０分許
      至上址○○大旅社某客房內與吳忠霖見面後，吳忠霖旋違反
      Ａ男之意願，除將其陰莖插入Ａ男口中、命Ａ男為其口交至
      射精至Ａ男口中，要求Ａ男吞下外，又命Ａ男將其所排放之
      尿液喝下，之後又脫下Ａ男衣褲，以其所有如附表二編號３
      所示之嬰兒潤膚油塗抹Ａ男肛門後，將其手指插入Ａ男肛門
      來回抽動，復為Ａ男手淫及口交，期間均以其上開ＩＰＨＯＮＥ
      行動電話拍攝前述Ａ男為吳忠霖口交、喝尿及吳忠霖以手
      指插入Ａ男肛門來回抽動等性交行為之影片，吳忠霖即以
      上開其他違反Ａ男意願之方法對Ａ男為性交及使Ａ男被拍攝
      猥褻、性交行為之電子訊號得逞。
（十）吳忠霖於上述（九）之行為後，又起歹念，藉見Ａ男因前
      遭其威脅公開性交猥褻影片，對此仍心存畏懼，另基於成
      年人對少年以其他違反意願之方法而為猥褻行為及以其他
      違反本人意願之方法使少年製造猥褻行為之電子訊號之犯
      意，於１０９年２月２６日２０時３０分許，在上址○○大旅社客房內
      ，喝令Ａ男每天必須拍攝自行以手指插入自己肛門抽動１分
      鐘之猥褻影片傳送予其觀看，Ａ男遂依吳忠霖之指示，自１
      ０９年２月２６日起至同年３月２日止，以自行拍攝之方式，製
      造裸體或以手指插入自己肛門抽動之猥褻影片，並以ＬＩＮＥ
      通訊軟體傳送至吳忠霖上開ＩＰＨＯＮＥ行動電話，吳忠霖即以
      上開其他違反Ａ男意願之方法對Ａ男為猥褻行為及使Ａ男製
      造猥褻行為之電子訊號得逞。
二、嗣因Ａ男深感痛苦，於１０９年３月２日２３時許，將上開情事告知
    Ａ母（卷內代號ＢＭ０００－Ａ１０９００８Ａ，真實姓名年籍資料詳卷，
    下稱Ａ母），Ａ母聽聞後旋於翌（３）日帶同Ａ男至天主教聖馬
    爾定醫院驗傷，並於１０９年３月４日報警處理，經警於同年３月
    ８日持本院核發之搜索票，在嘉義市○區○○路○號「嘉義交通
    轉運中心」對吳忠霖執行搜索，當場扣得其所有如附表二編
    號１至４所示之物，始查悉上情。
三、案經Ａ男、Ａ母訴由嘉義市政府警察局第一分局報告臺灣嘉義
    地方檢察署檢察官偵查起訴及追加起訴。
    理    由
一、程序部分：
　　按性侵害犯罪防治法所稱性侵害犯罪，係指觸犯刑法第２２
    １條至第２２７條、第２２８條、第２２９條、第３３２條
    第２項第２款、第３３４條第２項第２款、第３４８條第２
    項第１款及其特別法之罪；又行政機關、司法機關及軍法機
    關所製作必須公示之文書，不得揭露被害人之姓名、出生年
    月日、住居所及其他足資識別被害人身分之資訊，性侵害犯
    罪防治法第２條第１項、第１２條第２項分別定有明文。另性侵
    害犯罪防治法第１２條所定其他足資識別被害人身分之資訊，
    包括被害人照片或影像、聲音、住址、親屬姓名或其關係、
    就讀學校與班級或工作場所等個人基本資料，性侵害犯罪防
    治法施行細則第６條亦定有明文。查本案被告吳忠霖所為係
    涉犯性侵害犯罪防治法所稱之性侵害犯罪，因本院製
    作之判決係屬必須公示之文書，為避免被害人Ａ男之身分遭
    揭露，爰依上開規定，對於被害人Ａ男及Ａ男母親之姓名年籍
    等足資識別Ａ男身分之資訊，均予以隱匿。
二、證據能力之認定：
　　查本判決後述所引用之供述證據，檢察官、被告及其辯護人
    於本院審理中均表示沒有意見而不予爭執（見本院侵訴１５號
    卷一第２２４、３０６頁，本院侵訴１５號卷二第５９、１６３頁），且
    迄至言詞辯論終結前均未聲明異議，本院審酌上開證據資料
    製作時之情況，尚無違法不當及證明力明顯過低之瑕疵，亦
    認為以之作為證據應屬適當，爰依刑事訴訟法第１５９條之５之
    規定，認均有證據能力。至其餘資以認定本案犯罪事實之非
    供述證據，亦查無係公務員違反法定程序取得之情，依刑事
    訴訟法第１５８條之４規定反面解釋，洵具證據能力。
三、認定犯罪事實所憑之證據及理由：
（一）上開犯罪事實，業據被告吳忠霖於警詢、偵訊及本院審理
      中坦承不諱（見警卷第２至９頁，偵卷第１３至１４頁，本院侵
      訴１５號卷一第１０７、１２５、２２３、２７３至２７５、３０６頁，本院侵
      訴１５號卷二第１５、５８、６５至７３、１７０至１７１頁），核與證人
      即告訴人Ａ男於警詢、偵訊及本院審理中證述被害之情節
      （見警卷第１３至１８頁，偵卷第６９至７０頁，本院侵訴１５號卷
      二第１６至２６、２８至３０頁）及證人即Ａ母於警詢中證述見聞
      之Ａ男情緒反應、帶同Ａ男至醫院驗傷之過程（見警卷第１９
      至２１頁），均大致相符，並有Ａ男指認被告之嘉義市政府
      警察局第一分局指認犯罪嫌疑人紀錄表１份、被告於１０９年
      １月３０日入住○○○○商旅之住宿登記卡１紙、被告於１０９年２月
      ２日與Ａ男見面之監視錄影器畫面截圖５張、被告與Ａ男之ＭＥ
      ＳＳＥＮＧＥＲ對話紀錄截圖２１張、天主教聖馬爾定醫院受理疑
      似性侵害事件驗傷診斷書１份，及警方將被告所有如附表
      二編號１所示ＩＰＨＯＮＥ行動電話內所留存有關Ａ男裸體影像畫
      面截圖予以列印之照片７張暨燒錄之影像光碟１片、嘉義市
      政府警察局第一分局１０９年４月７日嘉市警一偵字第１０９０００２
      ４７７號函所檢附上開ＩＰＨＯＮＥ行動電話之數位鑑識報告１份暨
      鑑識資料光碟３片、本院針對上開鑑識資料所能還原出有
      關Ａ男被拍攝性交與猥褻影片（僅能還原出１０９年２月２３日
      、同年２月２５日、同年２月２６日之影片）所製作之勘驗筆錄
      １份、上開鑑識資料所還原、顯示Ａ男有以ＬＩＮＥ通訊軟體傳
      送影片（無法點選、開啟影片，僅能看出影片封面中之Ａ
      男有裸露下體）予被告之ＬＩＮＥ頁面資料５張，及本院１０９年
      度聲搜字第１７０號搜索票、嘉義市政府警察局第一分局搜
      索扣押筆錄、扣押物品目錄表、扣押物品收據各１份、扣
      案物品照片８張附卷可稽（驗傷診斷書、影像截圖、影像
      光碟均置放在警卷尾頁牛皮紙袋內，鑑識報告、鑑識資料
      光碟均置放在偵卷第８５頁牛皮紙袋內；其餘見警卷第２４至
      ５９頁，偵卷第３７頁，本院侵訴１５號卷一第１２５至１３３、２８１
      至２８５頁），另有如附表二編號１、３至４所示之物扣案可資
      證明，足認被告上開任意性自白確與事實相符，堪以採信
      。
（二）辯護人雖為被告辯護稱：１、依Ａ男於本院審理中所為證述
      ：「（問：從２月２日以後被告是否每次都用照片、影片公
      布威脅你，你才會出來？）前幾次被告有說，但是後來被
      告沒有說，我也會出來」等語，可知Ａ男內心固然不願意
      ，且受有被上傳影片、照片之壓力，但被告既然沒有對Ａ
      男實施強暴、脅迫、恐嚇、催眠術或其他違反其意願之方
      法，似已不該當刑法第２２１條之罪；２、被告固有架設行動
      電話對Ａ男攝錄，但是否每次都有拍攝到其與Ａ男「性交」
      之畫面，仍有疑問云云。然查：
　１、按行為人所採用違反被害人意願之方法，是否在客觀上足
      以壓抑、妨害或干擾被害人之意思自主決定權，應審酌行
      為人及被害人之年齡、體型、社會歷練及所處環境等具體
      情狀而為綜合判斷。至於發生妨害性自主行為之際，被害
      人有無喊叫、呼救、肢體掙扎或抵抗等事項，於判斷行為
      人所為是否違反被害人之意願時，雖可作為重要參考依據
      ，但尚未可一概而論。行為人營造使兒童或未滿１６歲之人
      處於無助而難以、不易或不敢反抗狀態，而此狀態在客觀
      上顯然足以壓抑或干擾、妨害被害人性自主意思者，即足
      當之（最高法院１０８年度台上字第４１５５號判決意旨參照）
      。查被告對Ａ男為本案犯行時，Ａ男年齡僅１５歲、就讀高中
      ，可見Ａ男之智識、社會生活經驗、閱歷不豐，則被告在
      第１次即上開犯罪事實欄一（一）所示時、地，對Ａ男為性
      交及使Ａ男被拍攝猥褻行為影片之前，既已先利用身型上
      之優勢，徒手毆打Ａ男之頭部，排除Ａ男之抵抗，自足使Ａ
      男之性自主意思受到壓制；被告在第２、３次即上開犯罪事
      實欄一（二）至（三）所示時、地，對Ａ男為性交及使Ａ男
      被拍攝猥褻、性交影片行為之前，雖當下未再對Ａ男施以
      強暴、脅迫等手段，但被告利用其數小時前對Ａ男所為上
      開強暴行為，Ａ男仍處於遭被告毆打之恐懼中，性自主意
      思受到壓制之情況下，再次遂行性交及使Ａ男被拍攝猥褻
      、性交影片行為，顯可認定Ａ男此時之性自主決定意思仍
      然受到嚴重侵害，揆諸上開說明，被告第２、３次對Ａ男所
      為性交及使Ａ男被拍攝猥褻、性交影片行為，確仍構成刑
      法第２２１條第１項所稱「其他違反其意願之方法」、兒童及
      少年性剝削防制條例第３６條第３項所稱「其他違反本人意
      願之方法」甚明。同理，被告於第４次即上開犯罪事實欄
      一（四）所示時、地，對Ａ男為性交及使Ａ男被拍攝猥褻、
      性交影片行為之前，先以公布上開猥褻、性交影片等情恫
      嚇Ａ男，已使Ａ男之性自主意思受到壓制，則其之後第５至１
      ０次即上開犯罪事實欄一（五）至（十）所示時、地，對Ａ
      男所為性交及使Ａ男被拍攝猥褻、性交影片暨製造猥褻影
      片行為，當下固均未另對Ａ男施以強暴、脅迫等手段【被
      告就其中犯罪事實欄一（七）、（八）所示犯行，一開始
      之性交及使Ａ男被拍攝猥褻、性交影片行為，並未對Ａ男施
      以強暴、脅迫，是在後續之過程中才有對Ａ男施以強暴、
      脅迫手段】，但被告利用其數小時或數日前對Ａ男所為上
      開脅迫行為，Ａ男仍處於遭被告公布上開猥褻、性交影片
      之恐懼中，性自主意思受到壓制之情況下，再先後遂行性
      交及使Ａ男被拍攝猥褻、性交影片暨製造猥褻影片行為，
      亦可認定Ａ男此等時日之性自主決定意思依然受到嚴重侵
      害，而仍符合上開條文所規定之「其他違反其意願之方法
      」或「其他違反本人意願之方法」，至為灼然。
　２、本案上開鑑識資料雖僅還原出被告於１０９年２月２３日、１０９年
      ２月２５日、１０９年２月２６日即上開犯罪事實欄一（七）至（
      九）所示犯行之影片內容，未能還原出被告其餘犯行之影
      片內容，然被告於上開犯罪事實欄一（二）至（九）所示
      時、地，確有使Ａ男被拍攝猥褻及「性交」之影片等情，
      除據被告於警詢、偵訊及本院審理中供述不諱外，復經證
      人Ａ男於警詢、偵訊及本院審理中證述屬實；參以上開還
      原之１０９年２月２３日、１０９年２月２５日、１０９年２月２６日影片內
      容亦確如被告及證人Ａ男上開所述一般，各該日期均攝錄
      有「Ａ男為被告口交、Ａ男自行手淫」等含有猥褻及「性交
      」行為之畫面，堪認被告及證人Ａ男上開一致所述應與實
      情相符，可以採信，被告於上開犯罪事實欄一（二）至（
      九）所示時、地，確均有使Ａ男被拍攝猥褻及「性交」之
      影片無疑。
（三）綜上所述，本案事證明確，被告前揭犯行洵堪認定，應予
      依法論科。
四、所犯法條及刑之酌科：
（一）新舊法比較：
      按行為後法律有變更者，適用行為時之法律，但行為後之
      法律有利於行為人者，適用最有利於行為人之法律，刑法
      第２條第１項定有明文。查被告吳忠霖為本案行為後，刑法
      第２２２條第１項業於１１０年６月９日修正公布，並於同年月１１
      日生效施行，修正後增列第９款「對被害人為照相、錄音
      、錄影或散布、播送該影像、聲音、電磁紀錄」為加重條
      件，其餘各款僅為文字修正。被告吳忠霖於本案中除對Ａ
      男為強制性交、猥褻行為外，尚於過程中拍攝Ａ男之裸照
      ，此部分依上開修正後規定，即成立刑法第２２２條第１項第
      ９款之加重條件，經比較新舊法結果，修正後之新法對於
      被告並非有利，依刑法第２條第１項前段規定，應適用被告
      行為時即修正前之規定處罰，合先敘明。
（二）論罪：
　１、按「稱性交者，謂非基於正當目的所為之下列性侵入行為
      ：一、以性器進入他人之性器、肛門或口腔，或使之接合
      之行為。二、以性器以外之其他身體部位或器物進入他人
      之性器、肛門，或使之接合之行為。」，刑法第１０條第５
      項定有明文。又按刑事法上所謂之「猥褻」，指客觀上足
      以刺激或滿足性慾，其內容可與性器官、性行為及性文化
      之描繪與論述聯結，且須以引起通常一般人羞恥或厭惡感
      而侵害性的道德感情，主觀上足以滿足自己色情者而言。
      再按以數位裝置所拍攝之影像數位訊號，未將之轉換為錄
      影帶、光碟、相紙等藉由機器或媒介實體展示視覺影像之
      實物者，則屬電子訊號。末按兒童及少年性剝削防制條例
      第３６條雖將「被拍攝」與「製造」並列，「製造」兒童或
      少年為性交或猥褻行為之電子訊號，並未限定其方式，故
      文義上應包含兒童或少年自我拍攝之情形，且與是否大量
      製造亦無關，是以，只須所製之圖畫等物，係顯示該未滿
      １８歲之被害人本人為性交或猥褻行為之圖、像等內容者，
      即足當之。而自行拍攝照片或影片，係屬創造照片或影片
      之行為，應在該條項所稱「製造」之範疇內（最高法院１０
      ３年度台上字第２６９９號、１０６年度台上字第２８３７號、１０８年
      度台上字第１３２４號判決意旨參照）。經查：
　　①被告如上開犯罪事實欄一（一）至（九）所示犯行中有關
      命Ａ男為其口交、其為Ａ男口交、以蓮蓬頭水管或手指插入
      Ａ男肛門等行為，依上開刑法第１０條第５項規定，核均屬刑
      法上之「性交」行為甚明。
　　②被告如上開犯罪事實欄一（一）至（九）所示犯行中有關
      命Ａ男裸體、命Ａ男自行手淫或其為Ａ男手淫、命Ａ男裸體喝
      下尿液及吞下或舔食精液、裸體開合跳等行為，依社會一
      般通念，該等行為客觀上已足以引起一般人性慾之興奮與
      滿足，且主觀上亦顯足以滿足被告之色慾，自均屬於猥褻
      行為無疑。至被告如上開犯罪事實欄一（十）所示犯行中
      有關命Ａ男以手指插入自己肛門之行為，雖不符合刑法第１
      ０條第５項第２款「性交」需以性器以外之其他身體部位進
      入「他人」肛門之定義，惟該等行為在主觀上仍能達到滿
      足被告慾望、客觀上亦足引起一般人羞恥或厭惡感而侵害
      性的道德感情，依上說明，自仍屬刑事法上所稱之猥褻行
      為。
　　③被告如上開犯罪事實欄一（一）至（十）所示犯行中對Ａ男
      所拍攝、或使Ａ男自行拍攝之猥褻、性交影片，卷內並無
      證據證明被告已將之轉換為錄影帶、光碟、相紙等藉由機
      器或媒介實體展示視覺影像之實物，故仍應屬猥褻、性交
      行為之電子訊號無訛。
　　④被告如上開犯罪事實欄一（十）所示之犯行既係命Ａ男自行
      拍攝上述猥褻行為之影片，揆諸上開說明，自應係該當兒
      童及少年性剝削防制條例第３６條所規範之「製造」，而非
      「被拍攝」無疑。
　２、按刑法總則之加重，係概括性之規定，所有罪名均一體適
      用，至刑法分則之加重，則係就犯罪類型變更之個別犯罪
      行為予以加重，成為另一獨立之罪名；是故意對兒童及少
      年犯罪之加重，係對被害人為兒童及少年之特殊要件予以
      加重處罰，乃就犯罪類型變更之個別犯罪行為予以加重，
      屬刑法分則加重之性質，應成為另一獨立之罪名（最高法
      院９９年度台上字第１１２８號判決意旨參照）。次按兒童及少
      年福利與權益保障法所稱少年，指１２歲以上未滿１８歲之人
      ，兒童及少年福利與權益保障法第２條定有明文；又成年
      人故意對少年犯罪者，加重其刑至２分之１，同法第１１２條
      第１項前段亦有明文規定。再按兒童及少年性剝削防制條
      例第３６條第３項之罪，已將「兒童或少年」列為犯罪構成
      要件，亦即已就被害人之年齡設有特別規定，依兒童及少
      年福利與權益保障法第１１２條第１項但書規定，自毋庸再依
      該條項前段規定加重其刑。查被告為７９年１１月出生、Ａ男
      為９３年４月出生等情，有被告之年籍資料及Ａ男之代號與真
      實姓名對照表在卷可考，是被告為本案犯行之時係年滿２０
      歲之成年人、Ａ男則係未滿１８歲之少年；而被告於行為時
      即已明確知悉Ａ男未滿１８歲乙節，已如前述，則被告明知Ａ
      男係未滿１８歲之少年，竟仍對其實施上開強制、強制性交
      、強制猥褻行為，顯然有對少年犯罪之故意，應無疑問（
      至被告所涉兒童及少年性剝削防制條例第３６條第３項之罪
      部分，依上說明，並無成年人故意對少年犯罪加重之問題
      ）。
　３、被告所犯之罪名：
　　①故核被告就上開犯罪事實欄一（一）至（十）所為，分別
      係犯如附表一編號１至１０「所犯法條及罪名」欄所示之罪
      。　
　　②起訴書認被告就上開犯罪事實欄一（一）至（十）所為有
      關強制性交、強制猥褻部分，各僅係犯刑法第２２１條第１項
      之強制性交罪及同法第２２４條第１項之強制猥褻罪，容有未
      洽，應由本院於社會基本事實同一之範圍內，予以變更起
      訴法條並依法審究（業已告知被告上揭法條，見本院侵訴
      １５號卷二第７３頁）。又被告就上開犯罪事實欄一（十）所
      示命Ａ男自行拍攝猥褻行為影片犯行部分，應係該當兒童
      及少年性剝削防制條例第３６條所規範之「製造」，起訴書
      認係該當同條項之「被拍攝」，容有誤會，惟因係同條項
      之不同犯罪型態，自毋庸變更起訴法條。至起訴書所犯法
      條欄所載有關「刑法第２２７條第３項、第４項之對於未滿１４
      歲以上未滿１６歲之男子為性交、猥褻行為」罪嫌部分，係
      屬法條之誤載，此經檢察官當庭陳述明確（見本院侵訴１５
      號卷一第３０５頁），附此敘明。
　　③被告於上開犯罪事實欄一（一）所示強制性交犯行過程中
      ，以蓮蓬頭水管插入Ａ男肛門，導致Ａ男受有直腸３公分傷
      口之傷害，係以強暴方式達強制性交目的之當然結果，不
      另論罪。
　　④被告於上開犯罪事實欄一（一）、（四）、（七）、（八
      ）所示強制猥褻、性交犯行過程中，對Ａ男所施以強暴、
      脅迫使Ａ男行無義務之強制行為，屬於強暴、脅迫行為之
      當然結果，自均不另論罪，起訴書認另成立刑法第３０４條
      第１項之強制罪，尚有未合。又被告就上開犯罪事實欄一
      （五）所載有關其脅迫Ａ男外出與之見面，使Ａ男行此等無
      義務之事部分，因係發生在被告著手對Ａ男為強制猥褻、
      性交行為之前，並非係在被告著手對Ａ男為強制猥褻、性
      交行為後至強制猥褻、性交行為完畢之前之強制猥褻、性
      交行為本身，自不能為強制猥褻、性交行為所吸收（最高
      法院９３年度台上字第６１７５號判決意旨可資參照）。再被告
      上開犯罪事實欄一（二）、（五）至（六）、（九）至（
      十）所示之強制猥褻、性交犯行過程中，固仍有違反Ａ男
      之意願，使Ａ男行無義務之事，惟被告在該等犯行中係以
      「其他違反Ａ男之意願」之方法使Ａ男行無義務之事，並未
      對Ａ男施以「強暴、脅迫」，自無從認定被告在該等強制
      猥褻、性交犯行過程中涉有刑法第３０４條第１項之強制罪嫌
      ，起訴書認另成立刑法第３０４條第１項之強制罪，自有未合
      （詳下述「六、不另為無罪之諭知」）。
　　⑤被告於上開犯罪事實欄一（一）至（九）所示犯行中對Ａ男
      所為強制猥褻、性交行為，各均係本於同一強制性交之目
      的所為，其強制猥褻之低度行為，應分別為強制性交之高
      度行為所吸收，均不另論罪，起訴書及檢察官言詞追加認
      為另成立刑法第２２４條第１項之強制猥褻罪，容有未洽。
（三）罪數：
　１、被告就上開犯罪事實欄一（一）至（十）所示各該次犯行
      中，固各有對Ａ男為數個強制性交之舉動、數個使Ａ男被拍
      攝猥褻或性交行為影片之動作，以及使Ａ男自行拍攝數個
      猥褻行為影片之舉措，然被告各均係於密切接近之時間及
      同一地點實施，侵害同一法益，各行為之獨立性極為薄弱
      ，依一般社會健全觀念，在時間差距上，難以強行分開，
      各應視為數個舉動之接續施行，合為包括之一行為予以評
      價，皆為接續犯，各應論以一罪。
　２、被告於上開犯罪事實欄一（一）至（十）所示時間，對Ａ男
      為強制猥褻、性交行為之同時，又違反Ａ男之意願，利用
      上開ＩＰＨＯＮＥ行動電話拍攝其對Ａ男猥褻、性交行為之電子
      訊號或使Ａ男自行拍攝猥褻行為之電子訊號傳送予被告，
      各係於密接之時間、同一地點為之，行為局部重疊，均係
      一行為觸犯數罪名之想像競合犯關係，應從一重各論以如
      附表一編號１至１０所示之兒童及少年性剝削防制條例第３６
      條第３項之罪。
　３、被告於上開犯罪事實欄一（五）所載「脅迫Ａ男外出與之見
      面，使Ａ男行此等無義務之事」部分，固係發生在被告著
      手對Ａ男為強制性交行為之前，不能為強制性交行為所吸
      收，已如前述，然被告脅迫Ａ男外出與之見面之目的本在
      對其為強制性交及違反Ａ男意願使其被拍攝猥褻、性交影
      片，且被告脅迫Ａ男外出與之見面後即緊密對Ａ男實行強制
      性交及違反Ａ男意願使其被拍攝猥褻、性交影片行為，可
      認脅迫Ａ男外出與之見面為達到對Ａ男為強制性交及違反Ａ
      男意願使其被拍攝猥褻、性交影片目的所實行之方法行為
      ，就犯罪實行之過程具有實行之行為完全或局部同一之情
      形存在，依刑法第５５條規定，此部分亦應同上述從一重論
      以兒童及少年性剝削防制條例第３６條第３項之罪，檢察官
      起訴書就此部分認為應予分論併罰，尚有未合。
　４、被告就上開犯罪事實欄一（一）至（十）所示犯行，係於
      不同時間為之，時間明顯可分，應認係出於各別犯意之不
      同行為，應予分論併罰。
（四）關於累犯：
　　　檢察官起訴書雖認被告本案係屬累犯，應依刑法第４７條第
      １項規定，加重其刑，然檢察官起訴書及公訴檢察官就本
      案被告構成累犯之事實及應加重其刑之事項，並未具體指
      出證明方法，依最高法院刑事大法庭１１０年度台上大字第５
      ６６０號裁定意旨，本院即無從審酌被告本案犯行是否適用
      累犯規定而加重其刑，附此敘明。
（五）爰以行為人之責任為基礎，審酌被告：１、前已因違反兒
      童及少年性剝削防制條例等案件，經本院於１０８年１１月２９
      日以１０８年度侵訴緝字第１號判決判處應執行有期徒刑１１年
      ，竟仍不知戒慎，再為本案上開犯行，足徵其法治觀念極
      度淡薄，所為應予非難；２、犯後業已坦承犯行，態度尚
      稱良好，然本案為滿足其一己之私慾，藉Ａ男年紀甚輕、
      涉世未深，罔顧Ａ男之性自主意思，對Ａ男犯下本案犯行，
      業已對Ａ男之身心健康及人格發展產生極度不良之影響，
      犯罪情節非屬輕微，且迄未能與告訴人Ａ男、Ａ母達成和解
      ，徵得渠等之諒解，Ａ男及Ａ母亦均表示希望能夠對被告從
      重量刑；３、本案所為有關成年人故意對少年犯強制罪、
      強制性交、強制猥褻罪部分，本應依兒童及少年福利與權
      益保障法第１１２條第１項之規定予以加重其刑，然因此部分
      與兒童及少年性剝削防制條例第３６條第３項之他罪間有想
      像競合犯關係，故僅從一重論處兒童及少年性剝削防制條
      例第３６條第３項之罪；４、被告供稱本案係因其在年少進入
      感化院收容期間，遭到年齡較大之收容人施以相同之性侵
      害對待，造成其對性行為、性剝削之觀念有所偏差，以致
      犯下本案之犯罪動機；５、被告本案各該次犯行所施以強
      暴、脅迫及其他違反Ａ男意願之方法所侵害Ａ男性自主意思
      之程度，及被告各該次犯行所拍攝之影片內容，暨被告自
      述國中肄業之智識程度、入監之前從事板模之工作、月收
      入約新臺幣３萬元、未婚、無子女、入監之前居住在阿姨
      或祖母家之家庭生活狀況（見本院侵訴１５號卷二第７３頁）
      等一切情狀，而分別量處如附表一編號１至１０所示之刑，
      併斟酌其如附表一編號１至１０所示犯行之犯罪情節、手段
      ，及刑罰對被告所造成之痛苦程度係隨刑度增加而生加乘
      效果，隨著罪數增加而遞減其刑罰，已足以評價其上開行
      為之不法性等情，就其所犯如附表一編號１至１０所示之罪
      所處之刑，定如主文第１項所示之應執行刑。
五、關於沒收：
（一）扣案如附表二編號１所示之ＩＰＨＯＮＥ牌行動電話，為被告所
      有，且係被告本案用以聯繫Ａ男、拍攝Ａ男猥褻或性交影片
      、接收Ａ男自行拍攝之猥褻影片，此據被告供述明確，並
      有前揭數位鑑識資料在卷可考，核屬供被告犯罪所用之物
      ，應依刑法第３８條第２項予以宣告沒收。
（二）存放上開ＩＰＨＯＮＥ行動電話內之Ａ男裸體影像畫面截圖，應
      依兒童及少年性剝削防制條例第３６條第６項之規定予以宣
      告沒收。至本案卷內被告對Ａ男為強制性交、猥褻行為影
      像之紙本列印資料、影像光碟、鑑識資料光碟、鑑識資料
      隨身碟，乃偵查及審判所衍生之物，非屬依法應予沒收之
      物，自毋庸併予宣告沒收。
（三）扣案如附表二編號３至４所示之嬰兒潤膚油、束帶，均為被
      告所有，其中嬰兒潤膚油係供被告遂行上開犯罪事實欄一
      （九）所示犯行所用之物、其中束帶則係預備供被告遂行
      上開犯罪事實欄一（八）所示犯行所用之物，亦均據被告
      供述屬實，均應依刑法第３８條第２項規定予以宣告沒收。
（四）扣案如附表二編號２所示之ＳＡＭＳＵＮＧ牌行動電話，雖係被告
      所有，然被告否認該行動電話曾用以本案犯罪或儲存本案
      相關之猥褻、性交影片，本院亦查無證據證明該行動電話
      與本案有所關聯，復非違禁物，爰不予宣告沒收。
六、不另為無罪之諭知：
（一）公訴意旨另略以：
　１、被告吳忠霖基於強制之各別犯意，分別於１０９年２月２日１１時
      許、同年２月２０日１３時許、同年２月２３日１３時許、同年２月２
      ５日１３時許、同年２月２６日１７時許【按即被告於上開犯罪事
      實欄一（四）、（六）至（九）所示對Ａ男為強制性交犯
      行之前稍早】，各以要將先前所拍攝之Ａ男猥褻、性交影
      片上傳至網路供不特定人觀覽之加害名譽之事脅迫Ａ男見
      面，Ａ男迫於無奈，乃依被告之指示，於上述各該等時間
      稍後與被告見面，而以此使Ａ男行無義務之事，而認被告
      此部分涉犯刑法第３０４條第１項之強制罪云云。
　２、被告於上開犯罪事實欄一（二）、（五）至（六）、（九
      ）至（十）所示強制猥褻、性交犯行過程中，均有以要將
      先前所拍攝之Ａ男猥褻、性交影片上傳至網路供不特定人
      觀覽之加害名譽之事脅迫Ａ男行無義務之事，而認被告此
      部分亦涉犯刑法第３０４條第１項之強制罪云云。
（二）按犯罪事實應依證據認定之，無證據不得認定犯罪事實；
      不能證明被告犯罪者，應諭知無罪之判決，刑事訴訟法第
      １５４條第２項、第３０１條第１項分別定有明文。次按認定犯罪
      事實，所憑之證據，雖不以直接證據為限，間接證據亦包
      括在內，然無論直接或間接證據，其為訴訟上之證明，須
      於通常一般之人均不致於有所懷疑，而得確信其為真實之
      程度者，始得據之為有罪之認定，倘其證明尚未達到此一
      程度，而有合理性懷疑之存在時，即無從為有罪之認定，
      根據「罪證有疑，利於被告」之證據法則，即不得遽為不
      利於被告之認定（最高法院著有７６年度台上字第４９８６號判
      例意旨可資參照）。
（三）證人Ａ男於警詢中固有證稱被告於１０９年２月２日１１時許、同
      年２月２０日１３時許、同年２月２３日１３時許、同年２月２５日１３
      時許、同年２月２６日１７時許，均係以要將先前所拍攝之猥
      褻、性交影片上傳至網路供不特定人觀覽之加害名譽之事
      ，脅迫其外出見面，然查證人Ａ男於本院審理中業已改稱
      ：（１０９年２月２日這次你為何會去飯店？）被告怕我會把１
      月３０日的事情講出去，所以約我出去和解。（這麼多次被
      告都說要跟你和解？）和解只有２月２日那次，之後就都是
      用影片威脅我去。（從２月２日以後被告是否每次都用照片
      、影片公布威脅你，你才會出來？）前幾次被告有說，但
      是後來被告沒有說，我也會出來等語（見本院侵訴１５號卷
      二第１７至１９、２１頁），而被告於本院審理中亦供稱：我只
      有頭幾次有用上傳影片讓大家觀覽這種方式脅迫Ａ男出來
      跟我見面，後來１０９年２月２０日之後就都沒有在跟Ａ男這樣
      說，但我在１０９年２月２日這天並沒有跟Ａ男提到如果他不出
      來見面我就要上傳Ａ男先前之猥褻性交影片等語（見本院
      侵訴１５號卷二第６８至６９頁），是被告於上開日期究有無使
      用脅迫之方式使Ａ男出來與之見面，顯然有疑，在無其他
      積極事證之情況下，自難以刑法第３０４條強制罪相繩，本
      應為被告此部分無罪之諭知，惟此部分若成立犯罪，與上
      開論罪科刑部分有想像競合犯之裁判上一罪關係，本院就
      此部分爰不另為無罪之諭知。
（四）證人Ａ男就被告於上開犯罪事實欄一（一）至（十）對其
      所為之強制猥褻、性交犯行過程中，僅曾就上開犯罪事實
      欄一（一）、（四）具體證述被告有在該等過程中對其施
      以強暴或脅迫行為，其餘均付之闕如，則在依上開鑑識資
      料及本院堪驗筆錄亦僅能推知被告另有於上開犯罪事實欄
      一（七）、（八）所示強制猥褻、性交犯行過程中對Ａ男
      施以強暴、脅迫之情形下，並無證據可證被告於上開犯罪
      事實欄一（二）、（五）至（六）、（九）至（十）所示
      對Ａ男為強制猥褻、性交犯行過程中，亦均有對Ａ男使用強
      暴、脅迫之手段，則在刑法第３０４條第１項強制罪之構成要
      件限於「強暴、脅迫」，不包括「其他違反本人意願之方
      法」之情況下，自無從認定被告在該等強制猥褻、性交犯
      行過程中亦涉有刑法第３０４條第１項之強制罪嫌，惟此部分
      若成立犯罪，與上開論罪科刑部分有實質上一罪關係，本
      院就此部分爰不另為無罪之諭知。
據上論斷，應依刑事訴訟法第２９９條第１項前段、第３００條，兒童
及少年性剝削防制條例第３６條第３項、第６項，兒童及少年福利與
權益保障法第１１２條第１項，刑法第２條第１項前段、第１１條、第２２
１條第１項、第２２４條第１項、第３０４條第１項、第５５條前段、第５１條
第５款、第３８條第２項，判決如主文。
本案經檢察官陳則銘提起公訴、檢察官廖俊豪追加起訴，由檢察
官廖俊豪到庭執行職務。
中　　華　　民　　國　　111 　年　　5 　　月　　9 　　日
                  刑事第四庭  審判長法  官  陳仁智
                                    法  官  沈芳伃
                                    法  官  簡仲頤
以上正本證明與原本無異。
如不服本判決應於收受判決後20日內向本院提出上訴書狀，並應敘述具體理由；其未敘述上訴理由者，應於上訴期間屆滿後20日內向本院補提理由書（均須按他造當事人之人數附繕本）「切勿逕送上級法院」。告訴人或被害人如對於本判決不服者，應具備理由請求檢察官上訴，其上訴期間之計算係以檢察官收受判決正本之日期為準。　　　　　　　　　　　　　　　　　　
中　　華　　民　　國　　111 　年　　5 　　月　　9 　　日
                                    書記官　吳明蓉
附表一：
編號 犯罪事實 所犯法條及罪名 論罪科刑 １ 上開犯罪事實欄一（一） 兒童及少年性剝削防制條例第３６條第３項之以強暴方法使少年被拍攝猥褻行為之電子訊號罪；兒童及少年福利與權益保障法第１１２條第１項、刑法第２２１條第１項之成年人故意對少年犯以強暴方法而為性交罪。 吳忠霖犯以強暴方法使少年被拍攝猥褻行為之電子訊號罪，處有期徒刑捌年。 ２ 上開犯罪事實欄一（二） 兒童及少年性剝削防制條例第３６條第３項之以其他違反本人意願之方法使少年被拍攝猥褻、性交行為之電子訊號罪；兒童及少年福利與權益保障法第１１２條第１項、刑法第２２１條第１項之成年人故意對少年犯以其他違反其意願之方法而為性交罪。 吳忠霖犯以其他違反本人意願之方法使少年被拍攝猥褻、性交行為之電子訊號罪，處有期徒刑捌年。 ３ 上開犯罪事實欄一（三） 兒童及少年性剝削防制條例第３６條第３項之以其他違反本人意願之方法使少年被拍攝猥褻、性交行為之電子訊號罪；兒童及少年福利與權益保障法第１１２條第１項、刑法第２２１條第１項之成年人故意對少年犯以其他違反其意願之方法而為性交罪。 吳忠霖犯以其他違反本人意願之方法使少年被拍攝猥褻、性交行為之電子訊號罪，處有期徒刑捌年。 ４ 上開犯罪事實欄一（四） 兒童及少年性剝削防制條例第３６條第３項之以脅迫方法使少年被拍攝猥褻、性交行為之電子訊號罪；兒童及少年福利與權益保障法第１１２條第１項、刑法第２２１條第１項之成年人故意對少年犯以脅迫方法而為性交罪。 吳忠霖犯以脅迫方法使少年被拍攝猥褻、性交行為之電子訊號罪，處有期徒刑捌年壹月。 ５ 上開犯罪事實欄一（五） 兒童及少年性剝削防制條例第３６條第３項之以其他違反本人意願之方法使少年被拍攝猥褻、性交行為之電子訊號罪；兒童及少年福利與權益保障法第１１２條第１項、刑法第２２１條第１項之成年人故意對少年犯以其他違反其意願之方法而為性交罪；兒童及少年福利與權益保障法第１１２條第１項、刑法第３０４條第１項之成年人故意對少年犯以脅迫方法使人行無義務之事罪。 吳忠霖犯以其他違反本人意願之方法使少年被拍攝猥褻、性交行為之電子訊號罪，處有期徒刑捌年貳月。 ６ 上開犯罪事實欄一（六） 兒童及少年性剝削防制條例第３６條第３項之以其他違反本人意願之方法使少年被拍攝猥褻、性交行為之電子訊號罪；兒童及少年福利與權益保障法第１１２條第１項、刑法第２２１條第１項之成年人故意對少年犯以其他違反其意願之方法而為性交罪。 吳忠霖犯以其他違反本人意願之方法使少年被拍攝猥褻、性交行為之電子訊號罪，處有期徒刑捌年。 ７ 上開犯罪事實欄一（七） 兒童及少年性剝削防制條例第３６條第３項之以強暴及其他違反本人意願之方法使少年被拍攝猥褻、性交行為之電子訊號罪；兒童及少年福利與權益保障法第１１２條第１項、刑法第２２１條第１項之成年人故意對少年犯以強暴及其他違反其意願之方法而為性交罪。 吳忠霖犯以強暴及其他違反本人意願之方法使少年被拍攝猥褻、性交行為之電子訊號罪，處有期徒刑捌年壹月。 ８ 上開犯罪事實欄一（八） 兒童及少年性剝削防制條例第３６條第３項之以強暴、脅迫及其他違反本人意願之方法使少年被拍攝猥褻、性交行為之電子訊號罪；兒童及少年福利與權益保障法第１１２條第１項、刑法第２２１條第１項之成年人故意對少年犯以強暴、脅迫及其他違反其意願之方法而為性交罪。 吳忠霖犯以強暴、脅迫及其他違反本人意願之方法使少年被拍攝猥褻、性交行為之電子訊號罪，處有期徒刑捌年貳月。 ９ 上開犯罪事實欄一（九） 兒童及少年性剝削防制條例第３６條第３項之以其他違反本人意願之方法使少年被拍攝猥褻、性交行為之電子訊號罪；兒童及少年福利與權益保障法第１１２條第１項、刑法第２２１條第１項之成年人故意對少年犯以其他違反其意願之方法而為性交罪。 吳忠霖犯以其他違反本人意願之方法使少年被拍攝猥褻、性交行為之電子訊號罪，處有期徒刑捌年。 １０ 上開犯罪事實欄一（十） 兒童及少年性剝削防制條例第３６條第３項之以其他違反本人意願之方法使少年製造猥褻行為之電子訊號罪；兒童及少年福利與權益保障法第１１２條第１項、刑法第２２４條第１項之成年人故意對少年犯以其他違反其意願之方法而為猥褻行為罪。 吳忠霖犯以其他違反本人意願之方法使少年製造猥褻行為之電子訊號罪，處有期徒刑柒年陸月。 
附表二：　　
編號 扣押物品 １ ＩＰＨＯＮＥ牌行動電話１支（內含門號○○○○○○○○○○號ＳＩＭ卡１張，內存數張Ａ男之裸體影像畫面截圖） ２ ＳＡＭＳＵＮＧ牌行動電話１支 ３ 嬰兒潤膚油１瓶 ４ 束帶５條 
附錄本案論罪科刑法條：
一、兒童及少年性剝削防制條例第３６條：
　　拍攝、製造兒童或少年為性交或猥褻行為之圖畫、照片、影
    片、影帶、光碟、電子訊號或其他物品，處１年以上７年以下
    有期徒刑，得併科新臺幣１００萬元以下罰金。
　　招募、引誘、容留、媒介、協助或以他法，使兒童或少年被
    拍攝、製造性交或猥褻行為之圖畫、照片、影片、影帶、光
    碟、電子訊號或其他物品，處３年以上７年以下有期徒刑，得
    併科新臺幣３００萬元以下罰金。
　　以強暴、脅迫、藥劑、詐術、催眠術或其他違反本人意願之
    方法，使兒童或少年被拍攝、製造性交或猥褻行為之圖畫、
    照片、影片、影帶、光碟、電子訊號或其他物品者，處７年
    以上有期徒刑，得併科新臺幣５００萬元以下罰金。
　　意圖營利犯前三項之罪者，依各該條項之規定，加重其刑至
    二分之一。
　　前四項之未遂犯罰之。
　　第一項至第四項之物品，不問屬於犯罪行為人與否，沒收之
    。
二、兒童及少年福利與權益保障法第１１２條：　　　　　　　
　　成年人教唆、幫助或利用兒童及少年犯罪或與之共同實施犯
    罪或故意對其犯罪者，加重其刑至二分之一。但各該罪就被
    害人係兒童及少年已定有特別處罰規定者，從其規定。
　　對於兒童及少年犯罪者，主管機關得獨立告訴。
三、刑法第２２１條：　　　　　　　
　　對於男女以強暴、脅迫、恐嚇、催眠術或其他違反其意願之
    方法而為性交者，處３年以上１０年以下有期徒刑。
　　前項之未遂犯罰之。
四、刑法第２２４條：
　　對於男女以強暴、脅迫、恐嚇、催眠術或其他違反其意願之
    方法，而為猥褻之行為者，處６月以上５年以下有期徒刑。
五、刑法第３０４條：
　　以強暴、脅迫使人行無義務之事或妨害人行使權利者，處三
    年以下有期徒刑、拘役或９千元以下罰金。
　　前項之未遂犯罰之。